臺灣高等法院刑事裁定
110年度聲字第1234號
聲  請  人  臺灣高等檢察署檢察官
受  刑  人  林青志



上列聲請人因受刑人數罪併罰有二裁判以上，聲請定其應執行之
刑（聲請案號：臺灣高等檢察署110年度執聲字第529號），本院
裁定如下：
    主  文
林青志犯如附表所示各罪所處之刑，（有期徒刑部分）應執行有
期徒刑拾壹年參月。
    理  由
一、聲請意旨略以：受刑人林青志因犯槍砲彈藥刀械管制條例等
    數罪，先後經判決確定如附表，應依刑法第53條、第51條第
    5款、第50條第1項前段，定其應執行之刑，爰依刑事訴訟法
    第477條第1項之規定聲請定應執行之刑等語。
二、按數罪併罰，有二裁判以上者，依刑法第51條規定，定其應
    執行之刑，數罪併罰，宣告多數有期徒刑者，於各刑中之最
    長期以上，各刑合併之刑期以下，定其刑期。但不得逾30年
    ，刑法第53條、第51條第5款定有明文。次按法律上屬於自
    由裁量之事項，有其外部性界限及內部性界限，並非概無拘
    束。依據法律之具體規定，法院應在其範圍選擇為適當之裁
    判者，為外部性界限；而法院為裁判時，應考量法律之目的
    ，及法律秩序之理念所在者，為內部性界限。法院為裁判時
    ，二者均不得有所踰越。在數罪併罰，有二裁判以上，定其
    應執行之刑時，固屬於法院自由裁量之事項，然仍應受前揭
    外部性界限及內部性界限之拘束（最高法院94年度台非字第
    233號判決意旨參照）。
三、經查：本件受刑人林青志因犯如附表各編號所示之罪，先後
    經判處如附表各編號所示之刑，均經分別確定在案，且附表
    編號2至6所示之罪之有期徒刑，曾經法院判決定應執行有期
    徒刑9年(其中編號5所示之罪，雖經上訴審撤銷改判，惟其
    撤銷事由非有利於受刑人，上訴審對該罪所宣告之有期徒刑
    與第一審判決宣告者相同，皆為有期徒刑3年2月)，又各罪
    均為裁判確定前所犯，有各該刑事判決書附卷可憑。茲據檢
    察官聲請定其應執行之刑，本院審核認聲請為正當。爰審酌
    本件內部性及外部性界限，及受刑人所犯如附表所示各罪之
    犯罪類型、動機、態樣、編號1至3之罪所侵害法益相類、行
    為次數等情狀，復就其所犯之罪整體評價其應受非難及矯治
    之程度，並兼衡刑罰經濟與公平、比例等原則，定其應執行
    之刑如主文所示。至附表編號5之宣告刑有關併科罰金部分
    ，核無數罪併罰之有二裁判以上須定其應執行刑之情形，是
    罰金部分仍依其原宣告之刑執行之，末此敘明。
據上論斷，應依刑事訴訟法第477條第1項，第53條、第51條第5
款、第50條第1項前段，裁定如主文。
中　　華　　民　　國　　110 　年　　3 　　月　　30　　日
                  刑事第二十庭  審判長法　官  王復生
　　　　　　　　　　　　　　　　　　　法　官  遲中慧
　　　　　　　　　　　　　　　　　　　法　官  蕭世昌
以上正本證明與原本無異。
如不服本裁定，應於收受送達後五日內向本院提出抗告狀。
                                      書記官  吳建甫
中　　華　　民　　國　　110 　年　　3 　　月　　31　　日

附表：受刑人林青志定應執行刑案件一覽表
編      號  1 2 3 罪      名  毒品危害防制條例 毒品危害防制條例 毒品危害防制條例 宣  告  刑  有期徒刑3年7月 有期徒刑1年10月 有期徒刑1年10月 犯 罪 日 期  107年9月12日 107年9月24日22時許 107年9月26日凌晨1時許 偵查機關案號  宜蘭地檢109年度 偵字第883號 宜蘭地檢107年度偵字第5769、5770、5829、5830、6125、6472號、108年度毒偵字第92號 宜蘭地檢107年度偵字第5769、5770、5829、5830、6125、6472號、108年度毒偵字第92號 最後 事實審 法院 臺灣高院 宜蘭地院 宜蘭地院  案號 109年度上訴字 第3344號 108年度訴字 第51號 108年度訴字 第51號  判決日期 109.10.27 109.2.12 109.2.12 確定 判決 法院 臺灣高院 宜蘭地院 宜蘭地院  案號 109年度上訴字 第3344號 108年度訴字 第51號 108年度訴字 第51號  判決確定日期 109.11.27 109.10.13 109.10.13 是否為得易科罰金之案件  否 否 否 備       註  宜蘭地檢109年度 執字第3106號 宜蘭地檢110年度 執字第142號 宜蘭地檢110年度 執字第142號 

編      號  4 5 6 罪      名  毒品危害防制條例 槍砲彈藥刀械管制條例 妨害公務 宣  告  刑  有期徒刑2年4月 有期徒刑3年2月（併科罰金新臺幣4萬元） 有期徒刑2年 犯 罪 日 期  107年5月間某日 至108年3月19日 106年5月間某日 至107年9月26日 107年9月26日 偵查機關案號  宜蘭地檢107年度偵字第5769、5770、5829、5830、6125、6472號、108年度毒偵字第92號 宜蘭地檢107年度偵字第5769、5770、5829、5830、6125、6472號、108年度毒偵字第92號 宜蘭地檢107年度偵字第5769、5770、5829、5830、6125、6472號、108年度毒偵字第92號 最後 事實審 法院 宜蘭地院 臺灣高院 臺灣高院  案號 108年度訴字 第51號 109年度上訴字 第1914號 109年度上訴字 第1914號  判決日期 109.2.12 109.11.10 109.11.10 確定 判決 法院 宜蘭地院 臺灣高院 臺灣高院  案號 108年度訴字 第51號 109年度上訴字 第1914號 109年度上訴字 第1914號  判決確定日期 109.10.13 109.12.14 109.12.14 是否為得易科罰金之案件  否 否 否 備       註  宜蘭地檢110年度 執字第142號 宜蘭地檢110年度 執字第141號 宜蘭地檢110年度 執字第141號    編號5、6經定應執行有期徒刑4年8月